【裁判字號】    90,上易,118
【裁判日期】    900613
【裁判案由】    傷害
【裁判全文】
臺灣高等法院臺南分院刑事判決              九十年度上易字第一一八號  Ａ
      上  訴  人
      即  被  告  丙  ○  ○
      選任辯護人  蔡  淑  文
右上訴人因傷害案件，不服臺灣嘉義地方法院八十九年度易字第六三六號中華民國八
十九年八月十八日第一審判決（起訴案號：臺灣嘉義地方法院檢察署八十九年度偵字
第八四八號），提起上訴，本院判決如左：
      主      文
原判決撤銷。
丙○○無罪。
      理      由
一、公訴意旨略以：丙○○前曾於民國（下同）八十五年間因賭博案件，經臺灣嘉義
    地方法院以八十五年度易字第六五二號判決有期徒刑八月，復經本院以八十五年
    度上易字第一三○○號駁回上訴確定，並於八十六年八月二十日執行完畢；猶不
    知悔改，於八十八年十二月十一日二十時十分許，前往甫離職、位於嘉義縣民雄
    鄉○○村○○路○段一八七之一○○號福祥冷凍食品有限公司辦公室領取其尚未
    領取之工資，因丙○○要求該公司負責人甲○○同時返還當初其任職時所簽署之
    保證書，惟經甲○○以「須離職滿三月後足認無在外牽扯財務糾紛」始得返還等
    理由予以拒絕，丙○○乃心生不悅，遂基於傷害之犯意，以手端起甲○○桌上所
    放置之晚餐火鍋滾燙熱湯朝甲○○潑灑，致甲○○受有前胸、前臂部位百分之十
    五體表面積皮膚二度灼傷之傷害，因認丙○○涉有傷害罪嫌云云。
二、訊之上訴人即被告丙○○堅決否認有傷害告訴人甲○○之犯行，辯稱：其於八十
    八年十二月十一日二十時十分許，至嘉義縣民雄鄉○○村○○路○段一八七之一
    ○○號福祥冷凍食品有限公司找告訴人領回尚未領取之工資與保證書，告訴人亦
    答應於八十九年二月八日讓其領回，然正當被告要回家離去時，告訴人突然拍桌
    跳起並自後勒住伊脖子，雙方拉扯間，伊因腳拌到椅子致整個人往桌面趴下，斯
    時其右手恰碰押桌上所放置之滾燙火鍋鍋子邊緣，火鍋打翻才不慎潑傷告訴人，
    而被告本身亦遭火鍋熱湯潑傷等語。
三、公訴人認被告犯有傷害罪嫌，無非以告訴人甲○○之指訴、證人丁○○證詞及告
    訴人提出之診斷證明書、現場照片為其論據。
四、經查本件涉案之鐵鍋並無絕緣手把，有卷附照片可稽，亦據告訴人供承在卷，觀
    諸被告所提其於聖馬爾定醫院就診之診斷證明書，受傷部位在右手臂二處燙傷，
    而手掌並無燙傷痕跡，衡情告訴人既受有二度燙傷之傷害，則當時火鍋之溫度當
    不致使被告之手掌保持完好，且本院訊問告訴人當時被告是否拿抹布去提鐵鍋時
    ，經告訴人明確答以沒有，則被告手掌何以能未受燙傷？另本院訊問告訴人甲○○當時發生經過時，其答稱係被告提起往後撥向伊，被告是被溢出的水所撥到的
    云云，果若如此，則不僅被告之手掌應有燙傷痕跡，且其肩、後臂亦應有燙傷才
    是，凡此均與事理有違，足見告訴人之指訴尚難遽予採信。此外，告訴人所提之
    診斷書記載其受有皮膚燙傷百分之十五體表面積二度之傷害，而被告所提之診斷
    書記載右上臂約三度灼傷、右前臂約二度灼傷之傷害，有財團法人嘉義基督教醫
    院及財團法人天主教聖馬爾定醫院診斷證明書二紙附卷可稽，被告之傷勢反較告
    訴人略重，且渠等受傷部位與告訴人所指之事發經過未能盡符，足見被告所辯係
    渠等爭執間不慎壓倒鐵鍋所致，尚非無稽。證人丁○○於原審雖證稱係丙○○以
    為甲○○要對他不利，即用很快的速度將九分滿的火鍋拿起潑向甲○○，及證人
    乙○○雖亦證稱伊看到被告端起火鍋潑人云云，惟證人丁○○是告訴人的廠商，
    於八十八年即認識，為其於本院訊問時供陳明確，且於案發當時與告訴人等一起
    吃火鍋，其證詞難免偏頗，而證人乙○○與告訴人亦認識已久亦據其自承在卷，
    其證詞自有附和上開說詞可能，其等證言既與上開認定有所不符，即難遽以採信
    。此外復查無何積極事證足認被告有告訴人所指之傷害犯行應認不能證明被告犯
    罪。
五、原審未及詳為推敲遽為科刑之判決，即有未洽，被告上訴否認犯罪，為有理由，
    自應予撤銷改判，為無罪之諭知。
據上論斷，應依刑事訴訟法第三百六十九條第一項前段、第三百六十四條、第三百零
一條第一項，判決如主文。
本件經檢察官許仲瑩到庭執行職務。
中    華    民    國      九十      年      六      月        十三      日
                                  臺灣高等法院臺南分院刑事第四庭
                                      審判長法官  陳    義    仲
                                            法官  蔡    崇    義
                                            法官  徐    財    福
右正本證明與原本無異。
不得上訴。
                                      法院書記官  王    全    龍
中    華    民    國      九十      年      六      月        十四      日


司法院資訊處製作；財團法人民間司法改革基金會備份。
